# 请问陈版主 - 剩余股权的购买权是否构成衍生工具

提问人：13190142879 时间：2022-11-28 17:22:18
陈版主，
您好，我们约到了一个问题。A公司于 2021 年购买了B公司70%股权，并购后已经达到实际控制。双方在股权转让协议里面约定了一项购买选择权。该购买选择权约定剩余30%股权，按照2023-2024年审定净利润平均值的 20 倍进行收购，并约定了最高对价。A公司若行使该购买选择权，B公司原股东需要无条件配合。
经过了解，A公司会视B公司2023-2024年业绩决定是否行使，若业绩好则会行权，若业绩不好则不会行权，行权价格由公式约定。无其他对赌条款
我的问题是，站在 2021 年并购时点，是否要对该购买选择权赋值即确定一项金融资产？

回答人：chenyiwei
是，相当于少数股东授予母公司的一项买入期权，母公司可在合并报表层面和个别报表层面就此确认一项金融资产（以公允价值计量且其变动计入损益）。